---
output:
  pdf_document:
    latex_engine: pdflatex
header-includes:
  - \usepackage[margin=1in]{geometry}
  - \setlength{\parskip}{5pt}
  - \usepackage{changepage}
  - \newcommand{\sectionline}{\vspace{-1.4em}\noindent\hrulefill\vspace{0.8em}}
---


```{r setup, include=FALSE}
# Définir ta date de naissance
dob <- as.Date("1998-01-18")
# Date actuelle
today <- Sys.Date()

# Calcul de l'âge en années
age <- as.numeric(format(today, "%Y")) - as.numeric(format(dob, "%Y"))
# Corriger si l'anniversaire n'est pas encore passé cette année
ifelse(format(today, "%m%d") < format(dob, "%m%d"), age <- age - 1, age <- age)
```

# Curriculum Vitae - Frattini Baptiste
Né le 18/01/1998 (`r age` ans)<br/>

Doctorant, Muséum National d'Histoire Naturelle (MNHN)<br/>

UMR BOrEA : Biologie des Organismes et Ecosystèmes Aquatiques, 43 rue Cuvier, 75005 Paris, France.

\href{mailto:baptiste.frattini@mnhn.fr}{baptiste.frattini@edu.mnhn.fr}<br/>

[LinkedIn](https://www.linkedin.com/in/baptiste-frattini-908723333/) - 
[Profil BOrEA](https://borea.mnhn.fr/fr/users/baptiste-frattini) - 
[GitHub](https://github.com/BaptisteFrattini) - 
[ORCID](https://orcid.org/0009-0007-1297-117X) - 
[ResearchGate](https://www.researchgate.net/profile/Baptiste-Frattini?ev=hdr_xprf)<br/>

```{r echo=FALSE, results="hide", message=FALSE, warning=FALSE}
library(scholar)
id <- "7HzlVT4AAAAJ"

gs <- get_profile(id)

```

*Mes recherches de doctorat portent sur les patrons de diversité de la faune sessile cryptique des récifs coralliens dans le sud-ouest de l’océan Indien. Je m’intéresse plus particulièrement aux processus écologiques qui déterminent la structure des communautés cryptiques à différentes échelles spatiales et temporelles, à l’aide de la photo-analyse de mini-récifs ARMS. Je m’appuie principalement sur l'analyse de la diversité bêta pour mieux comprendre le fonctionnement des communautés et leurs réponses aux variations des paramètres environnementaux. Mes travaux visent à identifier des zones à forte valeur écologique et ont pour vocation de guider les efforts de conservation. En tant que plongeur professionnel et photographe naturaliste, je possède également des compétences de terrain ainsi que des connaissances naturalistes sur un ensemble de groupes d’invertébrés marins.*

## Formation
\sectionline

`2022-present`
**Formations doctorales**:
\begin{adjustwidth}{2em}{0pt}
- “Démultiplexage et assemblage des pools d'amplicons avec Geneious” (5h) - SSM, MNHN Paris \newline   
- “Initiation à la biologie moléculaire” (14h) - SSM , MNHN Paris \newline
- “Porifera taxonomic workshop - DeepSeaTax” (70h), ISYEB, MNHN Paris  \newline
- “Dessin scientifique en biologie marine” (35h), MNHN, Station marine de Concarneau  \newline
- “Dessin scientifique” (96h), MNHN \newline
- “Bonnes pratiques pour une recherche reproductible en écologie numérique” (35h), CESAB, FRB Montpellier  
\end{adjustwidth}

`2019-2021`
**Master Biodiversité, Écologie, Évolution**, Parcours Biodiversité et écosystèmes tropicaux aquatiques, littoraux et insulaires, Université de La Réunion, Saint Denis (Mention Bien, rang : 2/20)

`2019`
**UE Expertise faune**, Enseignement d’été niveau Master en taxonomie et biologie marine, Sorbonne Université, Station biologique de Roscoff

`2017-2019`
**Licence de Biologie**, Biologie des organismes : Écologie, Éthologie, Environnement, Université de Rennes 1 (Mention Assez Bien, rang : 26/146)

`2016`
**Baccalaureat scientifique**, Sciences de la vie et de la terre, spécialisation informatique et systèmes numériques, Lycée Felix Le Dantec, Lannion

## Experiences professionnelles
\sectionline

`2022-present`
**Thèse de doctorat - ED 227 : Sci. de l'Homme et de la Nature**, 
"Communautés sessiles des mini-récifs artificiels (ARMS) sur les pentes externes des récifs coralliens des Mascareignes : comparaison entre milieux récifal peu profond et mésophotique", UMR BOrEA, MNHN, Paris

`2022`
**Auto-entrepreneuriat**, Prestation de service : Analyses du benthos via Coral Point Count, tri sur photos en morphoespèces et espèces, et traitement des données, MNHN et Université de La Réunion

`2021`
**Stage de Master 2**, "Communautés sessiles des mini-récifs ARMS : patrons spatiaux et forçages environnementaux", Laboratoire ENTROPIE, Université de La Réunion

`2020`
**Stage de Master 1**, "Influence du nombre de locus dans l’analyse de la diversité génétique des holothuries vertes \textit{Stichopus chloronotus} à La Réunion", Laboratoire ENTROPIE, Université de La Réunion

`2019`
**Stage de Licence**, Travail de laboratoire et de terrain,  Laboratoire Ressources Halieutiques & Environnement, IFREMER, Port-en-Bessin

## Experiences associatives
\sectionline

`2020`
**Association des naturalistes de Mayotte**, Comptages des pontes de tortues vertes \textit{Chelonia mydas} et réhabilitation de la végétation des plages de ponte à Saziley (bénévolat),  Parc Marin de Saziley

`2019`
**Ligue pour la Protection des Oiseaux**, Comptages des fous de Bassan \textit{Morus bassanus} à l’île Rouzic et saisie des données (bénévolat), Réserve Naturelle des Sept-Îles

## Enseignement
\sectionline

`2024`
**Contrat d'enseignement vacataire**, Contrat de 32h de cours en Licence 2 Science de la vie, Université de La Réunion
\begin{adjustwidth}{2em}{0pt}
- UE Embryologie : Séances de travaux pratiques \newline
- UE Ecologie et Environnement : Séances de travaux dirigés \newline
\end{adjustwidth}

`2021-2022`
**Enseignant contractuel**, Contrat de 16h d’enseignement en SVT par semaine en classes de 1ère et Terminale, Lycée Felix Le Dantec, Lannion

## Encadrement
\sectionline

`2024`
**Encadrement d'une étudiante en stage de Master 2 BioSciences**, Université de La Réunion

`2024`
**Encadrement d'un étudiant en stage de Master 1 BEST**, Université de La Réunion

## Productions scientifiques
\sectionline
### Articles de journaux

**Frattini B**, Bruggemann JH, Goberville E, Couëdel M, Bruggemann F, Guillaume MMM (2025) Seasonal colonisation and ecological succession shape coral reef sessile cryptobenthic communities in Autonomous Reef Monitoring Structures. *Scientific Reports*. In Press

**Frattini B**, Bruggemann JH, Goberville E, Couëdel M, Bruggemann F, Guillaume M (2025) Deterministic and stochastic processes drive sessile cryptobenthic community composition on coral reefs at different spatial scales. *Marine Ecology Progress Series*. [DOI](https://doi.org/10.3354/meps14852)

Couëdel M, Dettai A, Guillaume MMM, Bonillo C, **Frattini B**, Bruggemann JH (2024) Settlement patterns and temporal successions of coral reef cryptic communities affect diversity assessments using autonomous reef monitoring structures (ARMS). *Scientific Reports* 14:27061. [DOI](https://doi.org/10.1038/s41598-024-76834-8)

Couëdel M, Dettai A, Guillaume MMM, Bruggemann F, Bureau S, **Frattini B**, Verde Ferreira A, Azie J, Bruggemann JH (2023) New insights into the diversity of cryptobenthic \textit{Cirripectes} blennies in the Mascarene Archipelago sampled using Autonomous Reef Monitoring Structures (ARMS). *Ecology and Evolution* 13:e9850. [DOI](https://doi.org/10.1002/ece3.9850)

### Communications orales

**Frattini B**, Bruggemann JH, Goberville E, Couëdel M, Bruggemann F, Guillaume M "Sessile cryptobenthic communities on Autonomous Reef Monitoring Structures (ARMS): multi-scale spatial patterns and environmental forcing on the outer slopes of Reunion Island's coral reefs", European Coral Reef Symposium 2024 (2-5/07/2024), Naples.

**Frattini B**, Bruggemann JH, Goberville E, Couëdel M, Bruggemann F, Guillaume M "Communautés sessiles des mini-récifs artificiels (ARMS) sur les pentes externes des récifs coralliens de l’île de La Réunion : patrons spatiaux multi-échelles et possibles forçages environnementaux", Congrès des Jeunes Chercheurs du Museum, (17-19/04/2024), Paris.

**Frattini B**, Bruggemann JH, Goberville E, Couëdel M, Bruggemann F, Guillaume M "Communautés sessiles des mini-récifs artificiels (ARMS) sur les pentes externes des récifs coralliens de l’île de La Réunion : patrons spatiaux multi-échelles et possibles forçages environnementaux", Journées scientifiques de l’UMR BOrEA, (24-27/05/2023), Paris.

## Certifications
\sectionline

`2020`
Certificat d’Aptitude à l’Hyperbarie classe 1, mention B (C.A.H. 1B)

`2020`
Brevet National de Sécurité et de Sauvetage Aquatique (BNSSA)

`2018`
Diplôme de premiers Secours en Équipe (PSE.1)

`2017`
Permis côtier et Permis B<br/>
\newline

```{r echo=FALSE, results="hide", message=FALSE, warning=FALSE} 
Sys.setlocale("LC_ALL","French")
```
\begin{flushright}
Dernière mise à jour de ce CV: `r zoo::Sys.yearmon()`
\end{flushright}
